臺灣花蓮地方法院刑事判決
111年度交訴字第14號
公  訴  人  臺灣花蓮地方檢察署檢察官
被      告  周正忠


上列被告因過失致死案件，經檢察官提起公訴（111年度調偵字
第38號），被告於本院準備程序中就被訴事實為有罪之陳述，經
告知簡式審判程序之旨，並聽取當事人之意見後，本院合議庭裁
定由受命法官獨任依簡式審判程序審理，判決如下：
    主  文
乙○○犯過失致人於死罪，處有期徒刑伍月，如易科罰金，以新臺
幣壹仟元折算壹日。
    犯罪事實
一、乙○○於民國110年2月11日8時許，駕駛車牌號碼000-0000號
    自用小客車搭載蘇思怡，沿花蓮縣瑞穗鄉臺9線由北往南方
    向行駛，原應注意行車速度，依速限標誌或標線之規定，嗣
    花蓮縣瑞穗鄉臺9線251.2公里處之速限為時速70公里，乙○○
    駕駛車輛行經該路段時，依當時狀況並無不能注意之情形，
    卻貿然以時速125公里超速行駛，致車輛失控打滑撞擊中央
    分隔島之路樹電桿，使蘇思怡因頭部及肢體多發性鈍創，到
    院前呼吸心跳停止，經送醫急救後，蘇思怡於同日9時20分
    許宣告急救無效死亡。
二、案經臺灣花蓮地方檢察署檢察官自動檢舉偵查起訴。
    理  由
一、被告乙○○所犯為死刑、無期徒刑、最輕本刑為三年以上有期
    徒刑之罪或高等法院管轄第一審案件以外之罪，其於準備程
    序中，先就被訴事實為有罪之陳述，經告知簡式審判程序之
    旨，並聽取當事人之意見後，本院裁定由受命法官獨任進行
    簡式審判程序，且依刑事訴訟法第273條之2規定，簡式審判
    程序之證據調查，不受同法第159條第1項、第161條之2、第
    161條之3、第163條之1及第164條至第170條規定之限制，先
    予敘明。
二、認定犯罪事實所憑之理由及證據：
  ㈠上揭犯罪事實，業據被告於警詢、偵訊、本院準備程序、審
    判期日均坦承犯行，核與證人即被害人家屬丁○○、戊○○、己
    ○○於警詢或偵訊之證述大致相符，並有臺北榮民總醫院鳳林
    分院診斷證明書、花蓮縣消防局救護紀錄表、道路交通事故
    調查報告表（一）、（二）、事故現場圖、證號查詢汽車駕
    駛人、車號查詢汽車車籍、臺灣花蓮地方檢察署相驗屍體證
    明書、檢驗報告書、公務電話紀錄單、東部汽車股份有限公
    司110年5月26日東（服）字第21022號函暨BBW-0720車輛協
    助調查資料說明、花蓮縣警察局鳳林分局110年6月22日鳳警
    偵字第110008018號函暨速限標誌照片、事故現場及相驗等
    照片在卷可佐，足認被告自白與事實相符，得作為認定事實
    之證據。
  ㈡按行車速度，依速限標誌或標線之規定，道路交通安全規則
    第93條第1項前段定有明文。查被告領有合法之駕駛執照，
    依當時狀況，並無不能注意之情事，而未依速限行駛，且速
    度高達每小時125公里，遠超過該路段速限70公里，致車輛
    打滑失控，被告倘能依前開規定駕駛車輛，當可避免車禍發
    生，足見被告對本件車禍之發生確有過失，甚為明確。而被
    害人亦確因本件車禍，而受有犯罪事實欄所載之傷害，並於
    送醫急救後仍不治死亡，則被告前開過失行為，與被害人死
    亡之結果間，顯有相當因果關係，是被告前開過失致死之犯
    行，實堪認定。
  ㈢綜上所述，本案事證明確，被告犯行洵堪認定，應依法論科
    。
三、論罪科刑
　㈠核被告所為，係犯刑法第276條之過失致人於死罪。
　㈡被告肇事後，在報案人或勤指中心轉來資料未報明肇事人姓
    名，處理人員前往現場處理肇事人在場，並當場承認為肇事
    人，有道路交通事故肇事人自首情形記錄表在卷可稽，顯見
    被告係在有偵查犯罪職權之公務員知悉前，主動向到場處理
    之警員坦承為肇事者，自首而接受裁判等情，被告對於未發
    覺之罪自首，且迄未逃避偵審，爰依刑法第62條前段規定，
    減輕其刑。
　㈢爰以行為人責任為基礎，審酌被告：
　　⒈駕駛車輛未能小心謹慎以維自身及其他用路人之安全，竟
      輕忽行車規則，而依當時情形又無不能注意之情事即貿然
      超速行駛，致發生本件交通事故，被告所為殊值非議；
　　⒉被告犯後終能坦承犯行之態度，反省自身錯誤，無任何前
      案紀錄，素行良好；
　　⒊被告與被害人為夫妻，因被告之行為造成被害人死亡，被
      害人之子丙○○到庭表示對判決無意見，被害人親屬戊○○致
      電本院表示請依法判決；
　　⒋被告於本院審理中自陳高職畢業之教育程度，從事機械修
      理工作，收入尚可，需要扶養母親及未成年的兒子之家庭
      生活經濟狀況等一切情狀，量處如主文所示之刑，並諭知
      易科罰金之折算標準。
據上論斷，應依刑事訴訟法第273條之1第1項、第299條第1項前
段，判決如主文。
本案經檢察官甲○○提起公訴，檢察官蕭百麟到庭執行職務。
中　　華　　民　　國　　111 　 年　　8 　　 月　　2 　　
日
　　　　　　　　　刑事第五庭　法　官　邱韻如
上列正本證明與原本無異。
如對本判決不服，應於送達後20日內，向本院提出上訴狀（應抄
附繕本）告訴人或被害人如對於本判決不服者，應具備理由請求
檢察官上訴，其上訴期間之計算係以檢察官收受判決正本之日期
為準。
因疫情而遲誤不變期間，得向法院聲請回復原狀。
中　　華　　民　　國　　111 　年　　8 　　月　　2 　　日

                              書記官  呂姿穎
附錄本案論罪科刑法條：
【中華民國刑法第276條】
因過失致人於死者，處五年以下有期徒刑、拘役或五十萬元以下
罰金。